{"related": ["intoxicaci\u00f3n", "t\u00f3xico"], "etymology": "From t\u00f3xico, or borrowed from Medieval Latin intoxic\u0101re, present active infinitive of intoxic\u014d, from Late Latin toxic\u014d, from Latin toxicus.", "url": "https://en.wiktionary.org/wiki/intoxicar", "definitions": ["to intoxicate"], "verb": "intoxicar", "synonyms": [], "description": "intoxicar (first-person singular present intoxico, first-person singular preterite intoxiqu\u00e9, past participle intoxicado)", "conjugations": {"imperative": {"affirmative": ["", "intoxica (t\u00fa) - intoxic\u00e1 (vos)", "intoxique", "intoxiquemos", "intoxicad", "intoxiquen"], "negative": ["", "no intoxiques", "no intoxique", "no intoxiquemos", "no intoxiqu\u00e9is", "no intoxiquen"]}, "infinitive": "intoxicar", "indicative": {"future": ["intoxicar\u00e9", "intoxicar\u00e1s", "intoxicar\u00e1", "intoxicaremos", "intoxicar\u00e9is", "intoxicar\u00e1n"], "preterite": ["intoxiqu\u00e9", "intoxicaste", "intoxic\u00f3", "intoxicamos", "intoxicasteis", "intoxicaron"], "imperfect": ["intoxicaba", "intoxicabas", "intoxicaba", "intoxic\u00e1bamos", "intoxicabais", "intoxicaban"], "conditional": ["intoxicar\u00eda", "intoxicar\u00edas", "intoxicar\u00eda", "intoxicar\u00edamos", "intoxicar\u00edais", "intoxicar\u00edan"], "present": ["intoxico", "intoxicas (t\u00fa) - intoxic\u00e1s (vos)", "intoxica", "intoxicamos", "intoxic\u00e1is", "intoxican"]}, "pastparticiple": {"plural": {"feminine": "intoxicadas", "masculine": "intoxicados"}, "singular": {"feminine": "intoxicada", "masculine": "intoxicado"}}, "gerund": "intoxicando", "subjunctive": {"imperfect_se": ["intoxicase", "intoxicases", "intoxicase", "intoxic\u00e1semos", "intoxicaseis", "intoxicasen"], "future": ["intoxicare", "intoxicares", "intoxicare", "intoxic\u00e1remos", "intoxicareis", "intoxicaren"], "imperfect_ra": ["intoxicara", "intoxicaras", "intoxicara", "intoxic\u00e1ramos", "intoxicarais", "intoxicaran"], "present": ["intoxique", "intoxiques (t\u00fa) - intoxiqu\u00e9s (vos)", "intoxique", "intoxiquemos", "intoxiqu\u00e9is", "intoxiquen"]}}, "pronunciations": []}